臺灣桃園地方法院刑事判決　　　　　　　95年度訴字第2405號
公　訴　人　台灣桃園地方法院檢察署檢察官
被　　　告　甲○○
　　　　　　　　　　　4號3樓.
　　　　　　　　　　（現羈押在臺灣桃園看守所）
選任辯護人　余西鈞律師
被　　　告　丙○○
　　　　　　　　　　（現羈押在臺灣桃園看守所）
選任辯護人　法律扶助基金會林添進律師
上列被告等因違反毒品危害防制條例等案件，經檢察官提起公訴
（95年度偵字第19754 號），本院判決如下：
    主  文
甲○○共同製造第二級毒品，未遂，累犯，處有期徒刑肆年捌月
。扣案如附表一所示之物均沒收，未扣案搭配門號000000
0000號行動電話壹支，沒收之，如全部或一部不能沒收時，
追徵其價額。
丙○○共同製造第二級毒品，未遂，處有期徒刑肆年肆月。扣案
如附表一所示之物均沒收，未扣案搭配門號000000000
0號行動電話壹支，沒收之，如全部或一部不能沒收時，追徵其
價額。又無故侵入他人住宅，處有期徒刑肆月。應執行有期徒刑
肆年陸月。扣案如附表一所示之物均沒收，未扣案搭配門號00
00000000號行動電話壹支，沒收之，如全部或一部不能
沒收時，追徵其價額。
    事  實
一、甲○○（綽號眼鏡）前曾因偽造文書案件，經臺灣宜蘭地方
    法院以93年度易字第131 號判決判處有期徒刑3 月確定，於
    民國94年2 月25日易科罰金執行完畢。竟仍不知悔改，明知
    安非他命（起訴書誤載為甲基安非他命）係屬毒品危害防制
    條例第2 條第2 項第2 款規定之第二級毒品，禁止持有、製
    造，為圖私利，竟與丙○○、唐明貴（另案偵辦，目前由臺
    灣士林地方法院檢察署通緝中）、真實姓名年籍不詳綽號「
    阿牛」之成年男子共同謀議製造安非他命，先由丙○○於95
    年8 月間向真實姓名年籍不詳綽號「阿偉」之成年男子借用
    其所承租之桃園縣桃園市○○街79號6 樓之8 （該屋所有權
    人為吳豫珊，目前另案由本院、臺灣桃園地方法院檢察署通
    緝中），供用以製造安非他命之場所，其等並陸續購買如附
    表一編號3 至17、25之器具、編號1 、18至24所示之毒品先
    驅原料、化學試劑或有機溶劑，遂於95年間8 月間某日，在
    上址，共同著手製造安非他命，並由甲○○、唐明貴、「阿
    牛」負責將內含有毒品先驅原料「去甲麻黃」之麻黃素加入
    試劑後，欲經由鹵化、氫化及純化階段，製造完成安非他命
    。甲○○、丙○○、唐明貴、「阿牛」在開始進行製造，而
    尚未製造完成，即於同年9 月15日凌晨0 時許，唐明貴以不
    詳電話撥打甲○○之0000000000號行動電話，要求甲○○前
    往臺北市○○區○○路4 段向綽號「萬里」之成年男子處取
    回製造毒品所需之高壓氣瓶後，再依指示前往桃園縣桃園市
    小北百貨與在該處等候之唐明貴購買製毒用之鐵鍋，再一同
    返回桃園縣桃園市○○街79號6 樓之8 ，並與丙○○、唐明
    貴在該處施用毒品，嗣於同日凌晨4 時許，甲○○欲離開時
    ，在該處1 樓為在場監控之海岸巡防署海岸巡防總局中部地
    區巡防局臺中機動查緝隊（下稱臺中查緝隊）人員上前盤檢
    查獲其身上攜帶第一級毒品海洛因16包（含袋毛重18.95 公
    克）、第二級毒品甲基安非他命7 包（含袋毛重76.7公克）
    、現金新臺幣（下同）278,900 元，經員警帶同甲○○欲至
    上址察看時，唐明貴、丙○○即趁隙欲逃逸，丙○○乃另基
    於侵入住宅之犯意，自該處6 樓攀爬至5 樓，嗣因為警發現
    ，復又自5 樓攀爬至3 樓之簡妏育住處，並破壞陽台鋁窗後
    ，侵入該處住宅，後經臺中查緝隊人員發覺，並在其身上起
    獲第二級毒品甲基安非他命1 包（毛重1.05公克）、行動電
    話3 支、現金865,202 元，另在丙○○陪同下，又在上址查
    獲如附表一製造毒品所需之原料、器具及如附表二編號4、6
    至12所示之物
二、案經臺灣桃園地方法院檢察署檢察官、臺灣臺中地方法院檢
    察署檢察官指揮海岸巡防署海岸巡防總局中部地區巡防局臺
    中機動查緝隊報請臺灣桃園地方法院檢察署檢察官偵查起訴
    。
    理  由
壹、證據能力：
一、關於證人簡妏育之警詢證詞：
  (一)按被告以外之人於審判外之言詞或書面陳述，除法律有規定
    者外，不得作為證據，刑事訴訟法第159 條第1 項固定有明
    文。惟被告以外之人於審判外之陳述，雖不符同法第159 條
    之1 至之4 之規定，而經當事人於審判程序同意作為證據，
    法院審酌該言詞陳述或書面陳述作成時之情況，認為適當者
    ，亦得為證據。又當事人、代理人或辯護人於法院調查證據
    時，知有第159 條第1 項不得為證據之情形，而未於言詞辯
    論終結前聲明異議者，視為有前項之同意，同法第159 條之
    5 亦定有明文。立法意旨在於傳聞證據未經當事人之反對詰
    問予以核實，原則上先予排除。惟若當事人已放棄反對詰問
    權，於審判程序中表明同意該等傳聞證據可作為證據；或於
    言詞辯論終結前未聲明異議，基於尊重當事人對傳聞證據之
    處分權，及證據資料愈豐富，愈有助於真實發見之理念，且
    強化言詞辯論主義，使訴訟程序得以順暢進行，上開傳聞證
    據亦均具有證據能力。
  (二)查本件證人簡妏育曾於警詢中為陳述，其性質雖屬傳聞證據
    ，然其等所為之上開警詢筆錄內容，經本院於審理程序中予
    以提示並告以要旨，且經檢察官、辯護人及被告表示意見，
    均表示對該等證據之調查沒有意見，而未於言詞辯論終結前
    對該等證據內容聲明異議，本院審酌上開警詢筆錄作成時，
    核無違法取證或其他瑕疵，認為以之作為本案之證據亦屬適
    當，依據上開規定，該等警詢證詞自有證據能力。
二、就被告甲○○、丙○○於警詢、偵查中之供述、證述：
    按證人、鑑定人依法應具結而未具結者，其證言或鑑定意見
    ，不得作為證據，刑事訴訟法第158 條之3 定有明文。次按
    於檢察官偵訊時以共同被告之地位所為供述，並非以證人之
    身分經提訊，故檢察官雖未命其具結，仍有證據能力，此與
    刑事訴訟法第158 條之3 規定係以證人地位出庭，依法應具
    而未具結之證言，不得作為證據之情形有異，最高法院93年
    度臺上字第6761號裁判要旨可參。又按被告以外之人於審判
    外向法官所為之陳述，得為證據；被告以外之人於偵查中向
    檢察官所為之陳述，除顯有不可信之情況者外，得為證據，
    刑事訴訟法第159 條之1 定有明文。查(1)被告甲○○於警詢
    、檢察官訊問及95年9 月15日本院審理檢察官聲請羈押時之
    陳述，就被告丙○○而言，雖係被告以外之人於審判外之供
    述，惟被告甲○○於同年9 月15日檢察官偵訊時，係以證人
    之地位，以具結之方式應訊，此有當日訊問筆錄及證人結文
    1 紙附卷可按（見偵卷第102 頁至第103 頁），(2)被告丙○○於警詢、檢察官訊問及95年9 月15日本院審理檢察官聲請
    羈押時之陳述，就被告甲○○而言，雖係被告以外之人於審
    判外之供述，惟被告甲○○於同年9 月15日檢察官偵訊時，
    係以證人之地位，以具結之方式應訊，此有當日訊問筆錄及
    證人結文1 紙附卷可按（見偵卷第104 頁至第105 頁）；其
    等復未陳述有何違法取供之情況，是上揭陳述筆錄並無顯有
    不可採信之情況，依刑事訴訟法第159 條之1 第2 項之規定
    ，自有證據能力。又其等於同日本院審理檢察官聲請羈押時
    所為之陳述因係向法官所為之陳述，依前揭規定，亦有證據
    能力。至於被告甲○○、丙○○分別於95年10月17日、11月
    8 日、11月10日接受檢察官訊問均係以被告身分所為之供述
    ，其當時既非以證人身分接受訊問，自無具結之問題，揆諸
    上開說明，仍不因其並未具結而認無證據能力。
三、扣案之毒品等物：
    扣案如附表一所示之物，均與本案事實具有自然的關聯性，
    並無證據證明係公務員違背法定程序或經偽造、變造所取得
    ，是認上開扣案物，均得作為證據。
四、上開物品之鑑定書：
    按法院或檢察官得囑託醫院、學校或其他相當之機關、團體
    為鑑定，或審查他人之鑑定，並準用第203 條至第206 條之
    1 之規定（不包括第202 條囑託個人鑑定時應命鑑定人於鑑
    定前具結之規定），而鑑定之經過及其結果，應命鑑定人以
    言詞或書面報告，刑事訴訟法第208 條第1 項前段及第206
    條第1 項分別定有明文。查本件扣案物品，由檢察官、本院
    分別送經內政部警政署刑事警察局鑑定，該長期受囑託鑑定
    刑事案件之證物，以協助偵辦刑案，所為之鑑定，自具有相
    當之專業及可信度，且該機關亦將鑑定經過及其結果詳細載
    明於各該鑑定書上，並無任何顯不可信之情況，參照上開刑
    事訴訟法明文暨同法第159 條之4 之規定，本案所引用該等
    毒品鑑定書自有證據能力，均合先敘明。
貳、實體部分：
一、就被告甲○○、丙○○製造第二級毒品部分：
  (一)訊據被告甲○○、丙○○均矢口否認有何製造第二級毒品安
    非他命之犯行，被告甲○○辯稱：95年9 月15日凌晨會到桃
    園縣桃園市○○街79號6 樓之8 ，是因為在同年月14日晚上
    11時至翌日凌晨零時許，唐明貴打電話給我要我還他之前向
    他借的車，並且要我將車子開到桃園，且順便要我到臺北市
    承德橋附近拿桶子，所以我才會去向「萬里」拿像滅火器、
    可樂桶的桶子，後來到桃園大廟跟唐明貴碰面後，唐明貴要
    我載他去小北百貨買東西，之後我才和唐明貴到查獲地點施
    用毒品，在休息過後，大約在凌晨4 點離開準備回去時，就
    在電梯口被警方查獲云云；被告丙○○辯稱：查獲地點是我
    於95年8 月中旬向朋友「阿偉」借住的，因為我常常要臺北
    、桃園2 地跑，所以才會向「阿偉」借住該處，「阿偉」有
    給我該處鑰匙，我不認識被告甲○○，被查獲當天被告甲○○是唐明貴帶來的，而唐明貴是「阿牛」帶來的，「阿牛」
    也有該處的鑰匙，我沒注意其他人是否有鑰匙，當天被告甲○○跟我在該處施用毒品，之後被告甲○○說要離開，走出
    大門就被警察抓，被查獲時住處並無異味，查獲的東西都是
    「阿牛」的，另1 個房間是「阿牛」在使用，因為在95年8
    月24日「阿牛」有跟我說要拿東西去放云云。惟查：
  (二)被告甲○○係於95年9 月15日搭乘唐明貴所駕駛之車輛，至
    小北百貨購買鐵鍋，且查獲如附表一所示之器具、原料，係
    在桃園縣桃園市○○街79號6 樓之8 處所之客廳、被告丙○○所使用之房間及另1 個房間所查獲等情，業據證人即海岸
    巡防署中部地區巡防局台中查緝隊人員丁○○於本院審理時
    結證稱：我們係於95年9 月14日晚上我們在桃園縣桃園市跟
    監1 個綽號叫「明哥」（即唐明貴）的人，他的車號是
    3683-ED 號，我們從臺北市跟監下來桃園，我們是14號20時
    開始跟監，直到95年9 月15日凌晨約12點多，發現被告甲○○搭上「明哥」的車，到桃園市小北百貨購買鐵製的鍋爐，
    然後他們返回查獲地點，我們看他們搭電梯上6 樓，我們就
    在6 樓電梯口埋伏，15號凌晨4 點起，甲○○從該處出來，
    準備要搭電梯時因為他全身充滿一股臭味，神色慌張，我們
    實施盤查，在他拿身分證時，有1 小包安非他命掉下來，在
    對他隨身物品臨檢結果發現到海洛因、安非他命等扣案物，
    我們跟檢察官回報，檢察官指示房子裡面其他人可能會把相
    關物品毀滅，叫我們帶甲○○去敲門，然後聽到6 樓之8 有
    人在竄逃的聲音，於是我們就破門，我們進去時，發現整間
    都在從事安非他命的工廠，裡面味道很濃厚，正在煮東西，
    我們後來把他們正在煮的東西送驗，應該是所謂鹵水，進去
    時瓦斯還沒有關，味道刺鼻，有刺激性的味道，那是小套房
    ，我們進去裡面擺滿了相關製造器具，客廳有放漏斗、蒸餾
    瓶、防毒面具、冰箱、搖台、磅秤、高壓氣瓶、丙酮、氯化
    鈀、瓦斯噴燈、氯化鈉、氫氧化鈉、溫度計、手套、攪拌棒
    、活性碳、片檢、量杯、壓克力膠、鐵鍋即是被告甲○○跟
    「明哥」去買的鐵鍋，還有大小塑膠桶，剛剛所述的東西有
    的是在廚房、兩個小房間搜出來的，我記得在客廳裡面我看
    到的是漏斗、蒸餾瓶、防毒面具、冰箱、搖台、磅秤、高壓
    氣瓶、丙酮、氯化鈀、瓦斯噴燈、氯化鈉，我一進去就看到
    這些東西，我看到瓦斯爐上面有在煮鹵水，一打開門就即可
    望見廚房，廚房裡面有冰箱、抽油煙機，還有正在煮那鍋黑
    色液體，並是我們將瓦斯關掉，後來因為沒有繼續煮，就凝
    固掉，房間另有2 間小房間內，門未鎖但是門是關著的，在
    被告丙○○所睡覺的房間裡面有放2 桶麻黃素，是白色塑膠
    桶，會知道該房間是被告丙○○所使用，是因為被告丙○○
    自己承認該房間是其所使用等語明確（見本院卷第204 頁至
    第209 頁），此外並有錄影翻拍相片在卷可按（見偵查卷第
    136 頁至第139 頁），及如附表一所示之物扣案可證，上開
    事實堪已認定。
  (二)扣案如附表一所示之物供作製造第二級毒品安非他命所用之
    物等情，業據證人乙○○於本院審理時結證稱：如附表一編
    號1 、2 所示之物均檢驗出毒品先驅原料「去甲麻黃」，「
    去甲麻黃」一般是可以用來製造安非他命，製造安非他命之
    製程一般要經過鹵化、氫化、純化階段，鹵化階段通常是使
    用二氯亞硫醯、五氯化磷、三氯化磷當作鹵化試劑，本件查
    獲的毒品先驅原料「去甲麻黃」，經過鹵化會變成「氯去甲
    麻黃」，本件查獲的如附表一編號3 至17之器物，分別係用
    於鹵化、氫化及純化階段所需之設備，而附表一編號18至24
    則為化學試劑、有機溶劑，本件扣案物雖無鹵化試劑，但有
    氫化試劑，所以我們研判本件是要採氫化方式合成安非他命
    ，鹵化試劑二氯亞硫醯並非管制藥品，可以向藥商購買就可
    購得，因為只要買得鹵化試劑，在「去甲麻黃」中加入鹵化
    試劑，即可產生「氯去甲麻黃」，在經過氫化、純化就可以
    合成安非他命等語（見本院卷第210 頁至第215 頁、第289
    頁至第291 頁），而如附表一編號1 、2 所示之物經送內政
    部刑事警察局鑑驗後，確認內含毒品先驅原料「去甲麻黃」
    等情，有該局95年10月25日刑鑑字第0000000000號鑑定書在
    卷可按（見偵查卷第166 頁），又如附表一編號3 至24所示
    之物，分別係供製造第二級毒品安非他命所用，而分別用於
    鹵化、氫化及純化階段等情，亦有該局96年5 月1 日刑鑑字
    第0000000000號鑑定書在卷可按（見本院卷第310 頁至第32
    5 頁），則查獲如附表一編號3 至24所示之物確均可供作製
    造第二級毒品安非他命所用等情，亦堪認定。
  (三)被告甲○○、丙○○雖以前詞置辯，然被告甲○○於本院行
    準備程序時，自承其綽號叫眼鏡，唐明貴稱呼伊「眼鏡」，
    查獲當天凌晨確實有在臺北市承德橋附近向綽號「萬里」之
    成年男子拿取像可樂瓶之桶子，並有與唐明貴至小北百貨買
    鍋子等語（見本院卷第98頁），而被告丙○○先於警詢中供
    稱：「眼鏡」、「阿牛」、「明哥」在查獲處所製造安非他
    命等語（見偵查卷第28頁），復於偵查中證述：95年9 月15
    日「阿牛」帶「阿明」過來查獲地點，他們在上址製作藥物
    ，我有看到「阿明」接管子到紅色氫氣瓶上，後來有聽到「
    阿明」打電話給被告甲○○要他拿桶子來，被告甲○○將桶
    子帶來，「阿明」在樓下跟被告甲○○會合後，就一起去購
    物，回來時有帶高壓氣瓶、大鍋子，被告甲○○拿1 個，「
    阿明」拿1 個，還用扛的等語（見偵查卷第104 頁至第105
    頁），又於本院羈押庭稱：「眼鏡」就是在庭被告甲○○，
    因為被告甲○○有戴眼鏡等語（見本院95年度聲羈字第833
    號卷第40頁至第44頁），被告甲○○於偵查中證述：我在查
    獲地點時，被告丙○○、唐明貴在該處燒安非他命，我帶去
    的桶子放在一旁沒有用到，我一進去該處就有聞到很酸的味
    道（見偵查卷第102 頁至第103 頁）。是以，綜上證人丁○○、乙○○上開證述及被告丙○○、甲○○上開證述，堪認
    查獲如附表一所示之物分別自桃園縣桃園市○○街79號6 樓
    之8 之客廳、被告丙○○所使用之房間及另1 間房間所查獲
    ，而附表一編號3 至24所示之物，係供製造第二級毒品安非
    他命所用之物，且被告丙○○、甲○○均知道且在該處參與
    製造第二級毒品等情為真實，被告甲○○、丙○○上開所辯
    ，顯係事後飾卸之詞，無足採信。
  (四)按毒品危害防制條例之制定，旨在防制毒品危害，維護國民
    身心健康，對於具有成癮性、濫用性及對社會危害性之麻醉
    藥品與其製劑及影響精神物質與其製品，予以管制，並區分
    其等級及品項，就製造、運輸、販賣、意圖販賣而持有、轉
    讓、施用、持有，乃至非法使人施用及引誘他人施用各級毒
    品之行為，分別明定其處罰。安非他命為毒品危害防制條例
    第2 條第2 項第2 款所定之第二級毒品，製造安非他命之製
    程一般要經過鹵化、氫化、純化階段，鹵化階段通常是使用
    二氯亞硫醯、五氯化磷、三氯化磷當作鹵化試劑，本件查獲
    的毒品先驅原料「去甲麻黃」，再加入鹵化試劑，經過鹵化
    後會變成「氯去甲麻黃」，在經過氫化、純化就可以合成安
    非他命等情業經證人乙○○於本院審理時證述明確（詳上述
    ）。而本件扣案如附表一編號2 所示黑色液體，經鑑定結果
    其內之含有係毒品先驅原料「去甲麻黃」成分，然無毒品先
    驅原料麻黃之成分，亦無檢驗出安非他命成分，有該局鑑
    驗書在卷可按（見偵查卷第166 頁），是本案被告甲○○、
    丙○○雖已著手製造安非他命，然尚未達既遂之程度。
  (五)綜上所述，本件事證明確，被告甲○○、丙○○有共同製造
    安非他命之犯行，堪以認定，應依法論科。
二、就被告丙○○無故侵入他人住宅部分：
    業據被告丙○○坦承不諱，並經被害人簡妏育於警詢中證述
    無訛，復有案現場照片在卷可按（見偵查卷第52頁至第53頁
    ），本案就被告丙○○無故侵入他人住宅部分事證明確，被
    告丙○○應依法論科。
三、論罪科刑：
    查安非他命屬毒品危害防制條例第2 條第2 項第2 款所規定
    之第二級毒品，是核被告甲○○、丙○○製造安非他命之行
    為，均係犯毒品危害防制條例第4 條第6 項、第2 項之製造
    第二級毒品未遂罪。聲請人認被告係犯同條第2 項之製造第
    二級毒品既遂罪，雖有未洽，惟此僅係犯罪階段認定有誤，
    不生變更起訴法條之問題。另被告丙○○另犯刑法第306 條
    第1 項之無故侵入住宅罪。被告甲○○、丙○○與唐明貴、
    「阿牛」間就製造安非他命之犯行，有犯意聯絡及行為分擔
    ，均為共同正犯。被告丙○○所犯製造第二級毒品安非他命
    未遂罪及無故侵入住宅罪2 罪間，犯意各別，罪名不同，應
    予分論併罰。被告甲○○前因偽造文書案件，臺灣宜蘭地方
    法院以93年度易字第131 號判決判處有期徒刑3 月確定，於
    民國94年2 月25日易科罰金執行完畢，此有臺灣高等法院被
    告前案紀錄表1 份可按，其於5 年內故意再犯本件有期徒刑
    以上之罪，為累犯，應依刑法第47條第1 項之規定，加重其
    刑（但製造第二級毒品罪法定刑之無期徒刑部分，依法不得
    加重，附此敘明）。又被告2 人已著手於製造第二級毒品之
    犯行，而尚未製造完成，係為未遂犯，爰依刑法第25條第2
    項之規定減輕其刑，被告甲○○部分並先加後減之。爰審酌
    被告2 人為貪圖一己私利，竟從事毒品安非他命之製造行為
    ，且製成成品大量流入市面，對於國人身心健康及社會治安
    危害甚鉅，且被告2 人犯後始終否認犯行，毫無悔意，及被
    告丙○○為躲避查緝，而侵入他人住宅，造成被害人身心恐
    懼，暨被告2 人之品行、生活狀況、智識程度等一切情狀，
    分別量如主文所示之刑，就被告丙○○部分並定其應執行刑
    。扣案如附表一所示之物，分別係被告2 人製造毒品所用之
    原料、工具、製造過程中之中間產物及裝盛前揭製成品之器
    具，係製造安非他命所用之物，且屬被告2 人或其共犯唐明
    貴、「阿牛」所有，均依毒品危害防制條例第19條第1 項之
    規定，宣告沒收。未扣案搭配門號00000000
     00 號之行動電話1 支，屬被告甲○○所有供犯本案製造毒
    品連絡用之工具，且尚未滅失，業據被告自承在卷，應併依
    同條例第19條第1 項後段規定諭知沒收，如全部或一部不能
    沒收時，追徵其價額（不含SIM 卡，用戶僅有使用權，無所
    有權，依最高法院92年度台上字第6836號判決意旨，不得對
    之沒收）。至如附表二所示之物，或係供被告甲○○、丙○○施用毒品所用之物，或與本案無關且非違禁物，亦無證據
    證明係供本案製造犯罪所用或所得之物，且非違禁物，爰不
    為沒收之諭知。
據上論斷，應依刑事訴訟法第299 條第1 項前段，毒品危害防制
條例第4 條第6 項、第2 項、第19條第1 項，刑法第11條前段、
第28條、第47條第1 項、第25條第2 項第306 條第1 項、第51條
第1 項第5 款，刑法施行法第1 條之1 第1 項、第2 項前段，判
決如主文。
本案經檢察官姚重珍到庭執行職務。
中　　華　　民　　國　　96　　年　　5 　　月　　31　　日
                  刑事第一庭　審判長法  官  曾淑華
                                    法  官  黃梅淑
                                    法  官  朱美璘
以上正本證明與原本無異
如不服本判決書應於送達後10日內向本院提出上訴狀
                                    書記官　谷貞豫
中　　華　　民　　國　　96　　年　　6 　　月　　4　　日
附錄本案論罪科刑法條：
毒品危害防制條例第4條
製造、運輸、販賣第一級毒品者，處死刑或無期徒刑；處無期徒
刑者，得併科新臺幣1千萬元以下罰金。
製造、運輸、販賣第二級毒品者，處無期徒刑或7年以上有期徒
刑，得併科新臺幣7百萬元以下罰金。
製造、運輸、販賣第三級毒品者，處5年以上有期徒刑，得併科
新臺幣5百萬元以下罰金。製造、運輸、販賣第四級毒品者，處3
年以上10年以下有期徒刑，得併科新臺幣3百萬元以下罰金。
製造、運輸、販賣專供製造或施用毒品之器具者，處1年以上7年
以下有期徒刑，得併科新臺幣1百萬元以下罰金。
前五項之未遂犯罰之。
中華民國刑法第306 條（侵入住居罪）
無故侵入他人住宅、建築物或附連圍繞之土地或船艦者，處1 年
以下有期徒刑、拘役或3百 元以下罰金。
附表一：
┌──┬────┬────────┬────────────┬──────────┐
│編號│物品名稱│  數      量    │ 製造過程使用之階段     │  備  註            │
├──┼────┼────────┼────────────┼──────────┤
│ 1  │麻黃素  │5 包（驗前總毛重│內含毒品先驅原料「去甲麻│內政部警政署刑事警察│
│    │        │2355 2公克，包裝│黃（新麻黃）」          │局95年10月25日刑鑑字│
│    │        │袋總重約84.19 公│                        │第0000000000號鑑定書│
│    │        │克，驗餘總毛重23│                        │（偵查卷P166）      │
│    │        │466.26公克）    │                        │                    │
├──┼────┼────────┼────────────┼──────────┤
│ 2  │黑色液體│2 包（驗前總毛重│內含毒品先驅原料「去甲麻│內政部警政署刑事警察│
│    │（扣案清│2248公克，包裝袋│黃（新麻黃）」          │局95年10月25日刑鑑字│
│    │單上係載│總重約45公克，驗│                        │第0000000000號鑑定書│
│    │明鹵水）│餘總毛重2179.64 │                        │（偵查卷P166）      │
│    │        │公克）          │                        │                    │
├──┼────┼────────┼────────────┼──────────┤
│ 3  │磅秤    │1台             │用於鹵化、氫化階段      │內政部警政署刑事警察│
│    │        │                │                        │局96年5 月1 日刑鑑字│
│    │        │                │                        │第0000000000號鑑定書│
│    │        │                │                        │（本院卷P310-325）  │
├──┼────┼────────┼────────────┼──────────┤
│ 4  │抽濾瓶（│1瓶             │用於鹵化、純化階段      │同上                │
│    │即扣案清│                │                        │                    │
│    │單上所載│                │                        │                    │
│    │蒸餾瓶）│                │                        │                    │
├──┼────┼────────┼────────────┼──────────┤
│ 5  │漏斗    │1個             │同上                    │同上                │
├──┼────┼────────┼────────────┼──────────┤
│ 6  │攪拌棒  │2支             │同上                    │同上                │
├──┼────┼────────┼────────────┼──────────┤
│ 7  │量杯    │1個             │同上                    │同上                │
│    │        │                │                        │                    │
├──┼────┼────────┼────────────┼──────────┤
│ 8  │鐵鍋    │6個             │同上                    │同上                │
├──┼────┼────────┼────────────┼──────────┤
│ 9  │勺子    │2個             │同上                    │同上                │
├──┼────┼────────┼────────────┼──────────┤
│ 10 │大小塑膠│7個             │同上                    │同上                │
│    │桶      │                │                        │                    │
├──┼────┼────────┼────────────┼──────────┤
│ 11 │濾紙    │1張             │同上                    │同上                │
├──┼────┼────────┼────────────┼──────────┤
│ 12 │防毒面具│2個             │用於鹵化、氫化、純化階段│同上                │
├──┼────┼────────┼────────────┼──────────┤
│ 13 │氫氣瓶  │1支             │用於氫化階段            │同上                │
├──┼────┼────────┼────────────┼──────────┤
│ 14 │高壓氣瓶│2支             │同上                    │同上                │
│    │（可樂罐│                │                        │                    │
│    │）      │                │                        │                    │
├──┼────┼────────┼────────────┼──────────┤
│ 15 │搖臺    │1台             │同上                    │同上                │
├──┼────┼────────┼────────────┼──────────┤
│ 16 │酒精燈  │1個             │同上                    │同上                │
├──┼────┼────────┼────────────┼──────────┤
│ 17 │冰箱    │1台             │同上                    │同上                │
├──┼────┼────────┼────────────┼──────────┤
│ 18 │鈀金（氯│1瓶             │氫化階段重要之催化劑    │同上                │
│    │化鈀）  │                │                        │                    │
├──┼────┼────────┼────────────┼──────────┤
│ 19 │丙酮    │2桶             │有機溶劑                │同上                │
├──┼────┼────────┼────────────┼──────────┤
│ 20 │氯化納  │3瓶             │化學試劑                │同上                │
├──┼────┼────────┼────────────┼──────────┤
│ 21 │氫氧化納│1瓶             │化學試劑                │同上                │
├──┼────┼────────┼────────────┼──────────┤
│ 22 │活性碳  │2包             │用於氫化階段            │同上                │
├──┼────┼────────┼────────────┼──────────┤
│ 23 │片鹼    │2包             │化學試劑                │同上                │
├──┼────┼────────┼────────────┼──────────┤
│ 24 │乙醚    │1瓶             │ 有機溶劑               │同上                │
├──┼────┼────────┼────────────┼──────────┤
│ 25 │麻黃素盛│2個             │ 用以裝麻黃素所用       │                    │
│    │裝桶    │                │                        │                    │
└──┴────┴────────┴────────────┴──────────┘
附表二：
┌──┬─────┬────────────┬──────────────────┐
│編號│ 品  名   │   數  量               │            備  註                  │
├──┼─────┼────────────┼──────────────────┤
│ 1  │甲基安非他│8 包（驗餘淨重53.78 公克│另由被告甲○○施用第一、二級毒品案件│
│    │命        │，空包裝重3.50公克）    │，經本院以95年度訴字第2776號諭知沒收│
│    │          │                        │銷燬                                │
├──┼─────┼────────────┼──────────────────┤
│ 2  │海洛因    │16包（驗餘淨重12.68公克 │同上                                │
│    │          │，空包裝重6.92公克）    │                                    │
├──┼─────┼────────────┼──────────────────┤
│ 3  │新臺幣    │278,900元 、865,202元   │                                    │
├──┼─────┼────────────┼──────────────────┤
│ 4  │吸食針筒  │1支                     │                                    │
│    │          │                        │                                    │
├──┼─────┼────────────┼──────────────────┤
│ 5  │手機      │4支                     │                                    │
├──┼─────┼────────────┼──────────────────┤
│ 6  │瓦斯噴燈  │1支                     │                                    │
├──┼─────┼────────────┼──────────────────┤
│ 7  │溫度計    │1支                     │                                    │
├──┼─────┼────────────┼──────────────────┤
│ 8  │手套      │2雙                     │                                    │
├──┼─────┼────────────┼──────────────────┤
│ 9  │壓克力膠  │1桶                     │                                    │
├──┼─────┼────────────┼──────────────────┤
│ 10 │吸油器    │3個                     │                                    │
├──┼─────┼────────────┼──────────────────┤
│ 11 │甘油      │1瓶                     │                                    │
├──┼─────┼────────────┼──────────────────┤
│ 12 │吸食器    │1組                     │                                    │
└──┴─────┴────────────┴──────────────────┘
